【裁判字號】    95,台上,4500
【裁判日期】    950816
【裁判案由】    違反毒品危害防制條例
【裁判全文】
最高法院刑事判決            九十五年度台上字第四五００號
    上訴人  台灣高等法院台南分院檢察署檢察官
    被  告  甲○○
                    號
            乙○○
                    3號
上列上訴人因被告等違反毒品危害防制條例案件，不服台灣高等
法院台南分院中華民國九十二年八月二十八日第二審判決（九十
二年度上訴字第六六六號，起訴案號：台灣雲林地方法院檢察署
九十一年度偵字第一五四三、三０五四號），提起上訴，本院判
決如下：
    主  文
上訴駁回。
    理  由
按刑事訴訟法第三百七十七條規定，上訴於第三審法院，非以判
決違背法令為理由，不得為之。是提起第三審上訴，應以原判決
違背法令為理由，係屬法定要件。如果上訴理由狀並未依據卷內
訴訟資料，具體指摘原判決不適用何種法則或如何適用不當，或
所指摘原判決違法情事，顯與法律規定得為第三審上訴理由之違
法情形，不相適合時，均應認其上訴為違背法律上之程式，予以
駁回。本件原判決以公訴意旨略稱：被告甲○○、乙○○共同基
於意圖營利之概括犯意聯絡，自民國九十一年四月十日起至同月
十二日止，在雲林縣莿桐鄉○○路一百七十五巷十五弄二十二號
三樓居處，以電話與不詳姓名者聯絡售賣第一級毒品海洛因及第
二級毒品安非他命事宜後，再由楊有用（經原審依持有第一級毒
品罪判刑確定）基於幫助售賣第一級、第二級毒品之概括犯意，
連續六次攜帶乙○○、甲○○交付之毒品在同址樓下，或前往雲
林縣莿桐鄉○○路○道台一線紅綠燈旁，轉交予不詳姓名之買受
者。同年四月十二日下午，甲○○交付香菸盒包裝之第一級毒品
海洛因一包（毛重一點五公克）予楊有用，囑其攜至上開台一線
路段紅綠燈旁轉交綽號「阿美」之買主，並收取價金新台幣五千
元。同日下午二時許，楊有用抵達約定之地點時，經警查獲，並
帶同警方至乙○○之住處查獲乙○○、甲○○等情，因認被告等
涉有毒品危害防制條例第四條第一項、第二項之販賣第一級及第
二級毒品罪嫌。經審理結果，認不能證明被告等犯罪，爰撤銷第
一審關於被告等部分之判決，改判諭知被告等無罪，已綜合卷內
全部訴訟資料，詳加審酌判斷，從形式上觀察，並無判決違背法
令之情形存在。再，原判決以楊有用在警詢、偵查及歷次審理中
，對於究係甲○○或乙○○囑其送交毒品，交付毒品之對象、種
類、時間、次數、數量等事實，所為陳述反覆不一，前後矛盾，
顯有瑕疵存在，復無積極確實之證據，足以補強其陳述之真實性
，尚難僅憑此一有瑕疵之陳述，為不利於被告等之認定。又被告
等因施用毒品，經台灣雲林地方法院裁定觀察、勒戒，有該案卷
宗及裁定可考；從而警方在被告等居處查獲之毒品，至多僅能證
明其持有、施用毒品，亦不能據為被告等售賣毒品之直接證明，
併於理由內逐一剖析斟酌，敘明何以無從形成被告等有罪心證之
理由，核與經驗法則及論理法則無違。上訴意旨對於原判決以無
證據證明被告等犯罪，究竟如何違背法令，未依據卷內訴訟資料
具體指摘，僅泛稱楊有用並無施用毒品之習慣，自無持有毒品之
合理動機及目的，亦無取得毒品之其他管道，參酌甲○○與乙○
○有同居關係，與楊有用則以兄妹相稱，關係匪淺，故楊有用持
有之毒品，應係乙○○之授意，或同意由甲○○交付，囑其轉交
予不特定之人等語，漫就原審取捨證據及判斷其證明力職權之適
法行使，及判決內已明白論斷之事項，憑己見任意爭辯，並徒執
懸揣推測之詞，臆斷被告等犯罪，據以指摘原判決違法，與法律
規定得為第三審上訴理由之違法情形，不相適合，其上訴為違背
法律上之程式，應予駁回。
據上論結，應依刑事訴訟法第三百九十五條前段，判決如主文。
中    華    民    國  九十五  年    八    月   十六   日
                      最高法院刑事第二庭
                          審判長法官  紀  俊  乾
                                法官  黃  正  興
                                法官  陳  東  誥
                                法官  池  啟  明
                                法官  花  滿  堂
      本件正本證明與原本無異
                                      書  記  官
中    華    民    國  九十五  年    八    月   十七   日
                                                      Ｅ


司法院資訊處製作；財團法人民間司法改革基金會備份。
